B:Hüttermann - [Einzelautograph, Einzelautographen]
B:Hüttermann - [Einzelautograph, Einzelautographen]
Deutsches Literaturarchiv Marbach, Archiv
Hüttermann-Hegermann, Wilhelm (1930-)
B:Hüttermann
Sperrvermerk
benutzbar
Gattung
Einzelautograph; Einzelautographen
- Siedler, Wolf Jobst an Hüttermann-Hegermann, Wilhelm [Briefe], 1995-2004; Deutsches Literaturarchiv Marbach, Archiv; HS.2013.0002.00018; 2 Br. 2 Bl.
  Sperrvermerk
  benutzbar
  Personen
  Siedler, Wolf Jobst (1926-2013); Hüttermann-Hegermann, Wilhelm (1930-)
  Entstehungsorte
  Berlin
  Gattungen
  Briefe
- Hüttermann-Hegermann, Wilhelm an Siedler, Wolf Jobst [Briefe], 23.10.2004; Deutsches Literaturarchiv Marbach, Archiv; HS.2013.0002.00001; 2 Bl. Ausdr.
  Hüttermann-Hegermann, Wilhelm (1930-); Siedler, Wolf Jobst (1926-2013)
  Öhningen
- Sparschuh, Jens an Hüttermann-Hegermann, Wilhelm [Briefe], 2003; Deutsches Literaturarchiv Marbach, Archiv; HS.2013.0002.00019; 2 Br. 2 Bl.
  Sparschuh, Jens (1955-); Hüttermann-Hegermann, Wilhelm (1930-)
- Stoiber, Edmund an Hüttermann-Hegermann, Wilhelm [Briefe], ohne Datum[11.2.1999?]; Deutsches Literaturarchiv Marbach, Archiv; HS.2013.0002.00021; 1 Bl.
  Stoiber, Edmund (1941-); Hüttermann-Hegermann, Wilhelm (1930-)
  ohne Ort
- Schavan, Annette an Hüttermann-Hegermann, Wilhelm [Briefe], 25.01.2006; Deutsches Literaturarchiv Marbach, Archiv; HS.2013.0002.00016; 1 Bl.
  Schavan, Annette (1955-); Hüttermann-Hegermann, Wilhelm (1930-)
- Schöne, Albrecht an Hüttermann-Hegermann, Wilhelm [Briefe], 27.04.1999; Deutsches Literaturarchiv Marbach, Archiv; HS.2013.0002.00017; 1 Bl.
  Schöne, Albrecht (1925-); Hüttermann-Hegermann, Wilhelm (1930-)
  Göttingen
- Trotha, Klaus von an Hüttermann, Elmar D. [Briefe], 1995-1997; Deutsches Literaturarchiv Marbach, Archiv; HS.2013.0002.00031,1-3; Dabei: Trotha, Klaus von an Eickmeyer, ... [Briefe]; 3 Br. 3 Bl.; Der Adressat ist möglicherweise identisch mit Wilhelm Hüttermann-Hegermann (gleiche Adresse)
  Trotha, Klaus von (1938-); Hüttermann, Elmar D.
  Stuttgart
  - Trotha, Klaus von an Eickmeyer, ... [Briefe], 07.11.1995; Deutsches Literaturarchiv Marbach, Archiv; HS.2013.0002.00031,1; Bei: Trotha, Klaus von an Hüttermann, Elmar D. [Briefe]; 1 Bl. Kopie; Adressat ist der Oberbürgermeister von Konstanz
    Trotha, Klaus von (1938-); Eickmeyer, ...
- Lehmann, Karl an Hüttermann, Elmar D. [Briefe], 22.10.1987; Deutsches Literaturarchiv Marbach, Archiv; HS.2013.0002.00029; 2 Bl.; Der Adressat ist möglicherweise identisch mit Wilhelm Hüttermann-Hegermann (gleiche Adresse)
  Lehmann, Karl (1936-); Hüttermann, Elmar D.
  Bonn
- Klostermann, Vittorio Eckard an Hüttermann-Hegermann, Wilhelm [Briefe], 24.06.1997; Deutsches Literaturarchiv Marbach, Archiv; HS.2013.0002.00013; 1 Bl.
  Klostermann, Vittorio Eckard (1950-); Hüttermann-Hegermann, Wilhelm (1930-)
  Frankfurt am Main
- Guttenberg, Stephanie zu an Hüttermann-Hegermann, Wilhelm [Briefe], 14.02.2011; Deutsches Literaturarchiv Marbach, Archiv; HS.2013.0002.00008; 1 Bl.
  Guttenberg, Stephanie zu (1976-); Hüttermann-Hegermann, Wilhelm (1930-)
  Körperschaften
  Innocence in Danger Deutsche Sektion e.V.
- Ladan-Bockairy, Erika an Hüttermann-Hegermann, Wilhelm [Briefe], 1988-1989; Deutsches Literaturarchiv Marbach, Archiv; HS.2013.0002.00014; 1 Br., 1 Kte 3 Bl. Mit Beil.
  Ladan-Bockairy, Erika; Hüttermann-Hegermann, Wilhelm (1930-)
  Les Colombières <Menton>
  Menton
- Döbler, Hannsferdinand an Hüttermann-Hegermann, Wilhelm [Briefe], 1984-1985; Deutsches Literaturarchiv Marbach, Archiv; HS.2013.0002.00003,1-6; Dabei: Döbler, Hannsferdinand: Ein Bericht für Freunde auf die Frage: wie war es in Rom? [Prosa]; 6 Br. 7 Bl. Mit Beil.
  Döbler, Hannsferdinand (1919-2004); Hüttermann-Hegermann, Wilhelm (1930-)
  Hannover; und andere
  - Döbler, Hannsferdinand: Ein Bericht für Freunde auf die Frage: wie war es in Rom? [Prosa], 18.06.1985; Deutsches Literaturarchiv Marbach, Archiv; HS.2013.0002.00003,4; Bei: Döbler, Hannsferdinand an Hüttermann-Hegermann, Wilhelm [Briefe]; 1 Bl. Kopie mit hs. Zusatz
    Döbler, Hannsferdinand (1919-2004)
    Prosa
- Dohna, Benita zu an Hüttermann-Hegermann, Wilhelm [Briefe], 1995-1998; Deutsches Literaturarchiv Marbach, Archiv; HS.2013.0002.00004; 3 Br. 3 Bl. Mit 1 Umschl.
  Dohna, Benita zu (1919-2004); Hüttermann-Hegermann, Wilhelm (1930-); Schwerin, Georg von (1886-1971)
  Onsala
  Werktitel
  Zettemin
- Domizlaff, Georg C. an Hüttermann-Hegermann, Wilhelm [Briefe], 1998-1999; Deutsches Literaturarchiv Marbach, Archiv; HS.2013.0002.00005; 2 Br. 2 Bl.; Georg C. Domizlaff ist der Sohn von Hans Domizlaff (1892-1971)
  Domizlaff, Georg C.; Hüttermann-Hegermann, Wilhelm (1930-)
  Hamburg
- Erler, Gotthard an Hüttermann, Elmar D. [Briefe], 05.01.1995; Deutsches Literaturarchiv Marbach, Archiv; HS.2013.0002.00026; 2 Bl.; Der Adressat ist möglicherweise identisch mit Wilhelm Hüttermann-Hegermann (gleiche Adresse)
  Erler, Gotthard (1933-); Hüttermann, Elmar D.; Fontane, Theodor (1819-1898)
  Aufbau-Verlag <Berlin> (1990-)
- Noelle-Neumann, Elisabeth an Hüttermann-Hegermann, Wilhelm [Briefe], 2000-2001; Deutsches Literaturarchiv Marbach, Archiv; HS.2013.0002.00015; 3 Br. 3 Bl.
  Noelle-Neumann, Elisabeth (1916-2010); Hüttermann-Hegermann, Wilhelm (1930-)
  Institut für Demoskopie <Allensbach> (1947-)
  Allensbach
- Archiv zur Geschichte der Luftfahrt im Ruhrgebiet <Essen> an Hüttermann-Hegermann, Wilhelm [Briefe], 2007; Deutsches Literaturarchiv Marbach, Archiv; HS.2013.0002.00002; 3 Br. 3 Bl.
  Rißmann-Ottow, Guido (1964-); Hüttermann-Hegermann, Wilhelm (1930-)
  Archiv zur Geschichte der Luftfahrt im Ruhrgebiet <Essen>
  Essen
- Wangenheim, Wolfgang von an Hüttermann-Hegermann, Wilhelm [Briefe], 15.08.2009; Deutsches Literaturarchiv Marbach, Archiv; HS.2013.0002.00022; 1 Bl. Mit 1 Umschl.; Über die Aussprache des Namens Guttenberg
  Wangenheim, Wolfgang von; Hüttermann-Hegermann, Wilhelm (1930-); Guttenberg, Karl-Theodor zu (1971-)
- Buchmarkt <Zeitschrift, Düsseldorf> an Hüttermann, Elmar D. [Briefe], 01.07.1966; Deutsches Literaturarchiv Marbach, Archiv; HS.2013.0002.00025; 1 Bl.; Der Adressat ist möglicherweise identisch mit Wilhelm Hüttermann-Hegermann.
  Zittwitz, Christian von; Hüttermann, Elmar D.
  Buchmarkt <Zeitschrift, Düsseldorf>
  Düsseldorf
- Fürstlich Hohenzollernsche Hofkammer <Sigmaringen> an Hüttermann-Hegermann, Wilhelm [Briefe], 05.12.2000; Deutsches Literaturarchiv Marbach, Archiv; HS.2013.0002.00007; 1 Bl.
  Hüttermann-Hegermann, Wilhelm (1930-)
  Fürstlich Hohenzollernsche Hofkammer <Sigmaringen>
  Sigmaringen
- Wilde, Hildegard an Hüttermann-Hegermann, Wilhelm [Briefe], 22.08.1998; Deutsches Literaturarchiv Marbach, Archiv; HS.2013.0002.00023; 1 Bl.; Hildegard Wilde ist die Ehefrau von Dietrich Wilde
  Wilde, Hildegard; Hüttermann-Hegermann, Wilhelm (1930-); Wilde, Dietrich (1909-1984)
  Peine
- Zur Muehlen, Bernt Ture von an Hüttermann-Hegermann, Wilhelm [Briefe], 08.11.1993; Deutsches Literaturarchiv Marbach, Archiv; HS.2013.0002.00024; 1 Bl.
  Zur Muehlen, Bernt Ture von; Hüttermann-Hegermann, Wilhelm (1930-)
- Lenzen, Hans Georg an Hüttermann, Elmar D. [Briefe], 2007-2011; Deutsches Literaturarchiv Marbach, Archiv; HS.2013.0002.00030; 2 Br. 2 Bl.; Der Adressat ist möglicherweise identisch mit Wilhelm Hüttermann-Hegermann.
  Lenzen, Hans Georg (1921-2014); Hüttermann, Elmar D.
  Grevenbroich; ohne Ort
- Koch, Roland an Hüttermann, Elmar D. [Briefe], 22.09.2000; Deutsches Literaturarchiv Marbach, Archiv; HS.2013.0002.00028; 2 Bl.; Der Adressat ist möglicherweise identisch mit Wilhelm Hüttermann-Hegermann.
  Koch, Roland (1958-); Hüttermann, Elmar D.
  Wiesbaden
- Erwin, Joachim an Hüttermann-Hegermann, Wilhelm [Briefe], 12.09.2002; Deutsches Literaturarchiv Marbach, Archiv; HS.2013.0002.00006; 1 Bl.
  Erwin, Joachim (1949-2008); Hüttermann-Hegermann, Wilhelm (1930-)
- Hake, Ursula von an Hüttermann-Hegermann, Wilhelm [Briefe], 25.04.1999; Deutsches Literaturarchiv Marbach, Archiv; HS.2013.0002.00009; 1 Bl.
  Hake, Ursula von; Hüttermann-Hegermann, Wilhelm (1930-)
  Ohr
- Heller, Gisela an Hüttermann-Hegermann, Wilhelm [Briefe], 14.04.1996; Deutsches Literaturarchiv Marbach, Archiv; HS.2013.0002.00010; 1 Bl.
  Heller, Gisela (1929-); Hüttermann-Hegermann, Wilhelm (1930-)
  Teltow
- Heyden, Bogislav von an Hüttermann-Hegermann, Wilhelm [Briefe], 10.04.1997; Deutsches Literaturarchiv Marbach, Archiv; HS.2013.0002.00011; 1 Bl.
  Heyden, Bogislav von; Hüttermann-Hegermann, Wilhelm (1930-)
  Pähl
- Herlin, Hans an Hüttermann, Elmar D. [Briefe], 05.09.1974; Deutsches Literaturarchiv Marbach, Archiv; HS.2013.0002.00027; 1 Bl.; Der Adressat ist möglicherweise identisch mit Wilhelm Hüttermann-Hegermann.
  Herlin, Hans; Hüttermann, Elmar D.
  Einöde Unterfinning
- Hückstädt, Arnold an Hüttermann-Hegermann, Wilhelm [Briefe], 14.08.1996; Deutsches Literaturarchiv Marbach, Archiv; HS.2013.0002.00012; 1 Bl.
  Hückstädt, Arnold (1935-); Hüttermann-Hegermann, Wilhelm (1930-)
  Seedorf
- Spee-Mirbach, Wilderich von an Hüttermann-Hegermann, Wilhelm [Briefe], 1986[März]; Deutsches Literaturarchiv Marbach, Archiv; HS.2013.0002.00020; 1 Bl.
  Spee-Mirbach, Wilderich von (-2013); Hüttermann-Hegermann, Wilhelm (1930-)
  Korschenbroich